【裁判字號】    88,易,1137
【裁判日期】    890412
【裁判案由】    贓物
【裁判全文】
臺灣雲林地方法院刑事判決                        八十八年度易字第一一三七號
    公  訴  人  臺灣雲林地方法院檢察署檢察官
右被告因贓物案件，經檢察官提起公訴（八十八年度偵字第二九二一號），本院判決
如左：
    主  文
甲○○○○○ ○○ GUZMAN故買贓物，處拘役伍拾玖日。
    事  實
一、甲○○○○○ ○○ GUZMAN為菲律賓籍人氏，其原為設址雲林縣麥寮鄉台塑工業園區一號
    、韓商大林產業股份有限公司僱用之菲籍勞工，民國八十八年五月十一日某時許
    ，明知車號ＫＮＲ─八０五號重型機車之號牌、及引擎號碼ＦＧ五三七九四三號
    機車之車身，該車號牌、及車身，係丁○○、乙○○所有，分別於八十七年十一
    月十六日十六時及八十八年一月四日七時許遺失，購買時無行車執照及來源證明
    ，不能向該管監理機關辦理過戶登記，顯係來路不明之贓車。詎甲○○○○○ ○○
    GUZMAN竟貪圖便宜，心起貪念，以新台幣〔下同〕七千元之便宜低價，在台
    塑工業園區外勞宿舍第八間處所，向ＮＯＬＩＰＣＡＬＡＮＯ菲律賓籍人氏〔已
    遣送出境〕購得。嗣於八十八年五月十八日十七時許，在台塑工業園區一號，為
    警查獲。
二、案經林縣警察局移請臺灣雲林地方法院檢察署檢察官偵查起訴。
    理  由
一、被告甲○○○○○ ○○ GUZMAN經通知未到庭陳述。而被告甲○○○○○ ○○ GUZMAN以七千元低
    價購得該機車，且購機車時未有車籍資料及行車執照等情，已據被告於警訊及檢
    察官偵查時供承不諱，惟辯稱：其購買時，覺得太便宜，比市價低而購買，不知
    是贓物云云。惟查，機車之買賣，除應取得車籍之來源證明資料外，並應備有行
    車執照，以供交通警察單位之路檢，並據以向該管監理機關辦理過戶登記，乃眾
    所週知之事。被告既知所購買之該機車，未有行車執照，已經其供明，本即應探
    求該機車來源是否無疵，並待補齊文件後，始予購買。詎被告甲○○○○○ ○○ GUZMAN
    竟貪圖便宜，在未取得行車執照並探明來源是否無疵，即貿然買受，顯違常情。
    是被告辯稱其不知是贓物等情，應係犯後卸飾之舉，無由採信。而該機車，車號
    ＫＮＲ─八０五號重型機車之號牌，係被害人丁○○遺失；引擎號碼ＦＧ五三七
    九四三號機車之車身，係被害人乙○○遺失，已分別據其家屬魏麗娟、沈美玲指
    述在案，復有車輛失竊資料個別查詢報表、贓物領據紙及照片二張附卷可佐。本
    件事證明確，被告犯行洵堪認定。
二、核被告所為，係犯刑法第三百四十九條第二項之故買贓物罪行。爰審酌被告一時
    貪念，助長竊盜犯猖行，為害社會治安甚鉅，並參酌被害人之損害程度、犯罪動
    機、目的及犯罪後態度等一切情狀，量處如主文所示之刑。
三、被告經合法傳喚無正當理由不到庭，本院認係應科拘役之案件，爰不待其陳述逕
    行判決。
據上論斷，應依刑事訴訟法第二百九十九條第一項前段、第三百零六條，刑法第三百
四十九條第二項，罰金罰鍰提高標準條例第一條前段，判決如主文。
本案經檢察官丙○○到庭執行職務
中      華      民      國    八十九    年      四      月     十二     日
                                    臺灣雲林地方法院刑事第一庭
                                        法  官  林  秋  火
右正本證明與原本無異。
如不服本判決，應於判決送達後十日內，向本院提出上訴狀。（須附繕本）
                                        書記官  詹  培  煌
中      華      民      國    八十九    年      四      月     十二     日
刑法第三百四十九條第二項
搬運、寄藏、故買贓物或為牙保者，處五年以下有期徒刑、拘役或科或併科一千元以
下罰金。


司法院資訊處製作；財團法人民間司法改革基金會備份。
